臺灣高等法院臺中分院刑事判決　　　　95年度上易字第1577號
上　訴　人　臺灣苗栗地方法院檢察署檢察官
被　　　告　乙○○
上列上訴人因被告竊盜案件，不服臺灣苗栗地方法院九十五年度
易字第五二○號中華民國九十五年六月二十七日第一審判決（聲
請簡易處刑案號：臺灣苗栗地方法院檢察署九十五年度偵字第三
三五○號，移送原審法院併辦案號：同署九十五年度偵字第三七
五○、四○九八號，移送本院併辦案號：同署九十五年度偵字第
四四九一號），提起上訴，本院判決如下：
    主  文
原判決撤銷。
乙○○連續犯攜帶兇器竊盜罪，處有期徒刑壹年貳月。
    事  實
一、乙○○基於意圖為自己不法所有之概括犯意，先後於下列時
    、地，連續為下列之犯罪行為，即：
（一）民國（下同）九十五年五月二十日下午四時許，在苗栗縣
      頭份鎮廣興二三三號旁之產業道路，持其所有而客觀上足
      以危害生命、身體安全之兇器鐵剪一支（未扣案），竊取
      臺灣電力公司所有（甲○○管領）之ＰＶＣ風雨線２２ｍ
      ｍ平方約二一○○公尺、裸銅線２２ｍｍ平方約三四○公
      尺及ＰＶＣ風雨線８ｍｍ平方約一二○公尺，得手後變賣
      予不知情之資源回收業者得款花用。
（二）九十五年六月上旬某日上午九時許，在苗栗縣頭份鎮廣興
      二三三號苗栗縣三灣鄉永和村二鄰九份寮二五號前，以上
      揭之鐵剪一支，竊取丁○○所有之電線約七○公尺，得手
      後，變賣予不知情之資源回收業者得款花用。
（三）九十五年六月十五日清晨五時許，騎乘車牌號碼ＩＩＬ－
      ５３０號機車，到苗栗縣頭份鎮興隆里高鐵工地（標示８
      ９Ｋ＋２５２）內，徒手扯斷戊○○管領而屬高鐵公司所
   　 有之銅質接地線二十四條（重約４８．９公斤，價值約新
　　　台幣五萬一千五百元）以竊取之，得手後置於機車上載回
      苗栗縣頭份鎮○○里○○○路一三三巷二號住處。
（四）九十五年三月十五日上午八、九時許，在苗栗縣頭份鎮興
      隆里一鄰三之一號曹春蓮之住所，徒手竊取曹春蓮上開房
      屋之鋁門窗二十個，後變賣得款花用。
（五）九十五年五月二十四日中午，在苗栗縣三灣鄉下林坪一四
      之八號，持其所有而客觀上足以危害生命、身體安全之兇
      器鐵鉗一支（未扣案），竊取張如德所有之電纜線一百公
      尺，後變賣得款花用。
（六）九十五年六月八日，在苗栗縣頭份鎮蟠桃里蟠桃九七之一
      號，持其所有而客觀上足以危害生命、身體安全之兇器鐵
      鉗一支（未扣案），竊取林建發所有之電線一百五十公尺
      ，後變賣得款花用。
（七）九十五年六月二十日上午，在苗栗縣頭份鎮○○鄰○○街
      二號，持其所有而客觀上足以危害生命、身體安全之兇器
      鐵鉗一支（未扣案），竊取劉順珍所有之電線五十公尺，
      後變賣得款花用。
（八）九十五年六月二十日上午，在苗栗縣頭份鎮廣興里十一鄰
      廣興二一六號，持其所有而客觀上足以危害生命、身體安
      全之兇器鐵鉗一支（未扣案），竊取溫偉華所有之ＰＥ風
      雨線七一公尺、ＰＶＣ風雨線九九公尺。
二、其間，乙○○先於九十五年六月十六日上午十一時三十分許
    ，被警在其住處當場查獲上開竊取高鐵公司所有銅質接地線
    之犯行；其後，乙○○又於九十五年八月八日因另案涉犯竊
    盜監視器鏡頭（經檢察官另案偵辦）被警在其住處查獲；乙
    ○○於警訊時，乃供述上開其餘之竊盜犯行。
三、案經苗栗縣警察局竹南分局移請臺灣苗栗地方法院檢察署檢
    察官向臺灣苗栗地方法院聲請簡易判決處刑，由臺灣苗栗地
    方法院改依通常程序審理；及由苗栗縣警察局竹南分局報由
    臺灣苗栗地方法院檢察署檢察官移請臺灣苗栗地方法院併案
    審理；暨由苗栗縣警察局頭份分局報由臺灣苗栗地方法院檢
    察署檢察官移請本院併案審理。
    理  由
一、本案被告乙○○（以下簡稱為被告）之上開竊盜犯行，業據
    其分別於警、偵訊中，及於原審法院及本院審理時，均坦白
    承認。被告上開犯罪事實，並據被害人甲○○、丁○○、戊
    ○○、曹春蓮、張如德、林建發、劉順珍、溫偉華等人警訊
    指述甚詳（其證據能力均為被告所是認），復有贓物認領保
    管單一件、電訊線路失竊現場調查報告表、現場照片二十二
    張在卷可資佐證。事證明確，被告之上開竊盜犯行堪以認定
    。
二、核被告所為，就其徒手竊取高鐵公司所有之銅質接地線、及
    被害人曹春蓮之鋁門窗部分，係犯刑法第三百二十條第一項
    之普通竊盜罪；就其以鋼鐵製造、質堅銳利、客觀上足以危
    害人體安全之鐵剪、鐵鉗竊取上開其餘被害人之財物部分，
    則係係犯刑法三百二十一條第一項第三款之攜帶兇器竊盜罪
    。又被告行為後，修正前刑法第五十六條連續犯之規定雖自
    九十五年七月一日起業經修法及總統令公布廢除，惟本案被
    告上開多次竊盜及加重竊盜之犯行，因其犯罪時間緊接，犯
    罪動機及基本犯罪構成要件亦屬相同，顯係基於概括之犯意
    反覆而為，應合於修正前刑法第五十六條連續犯之規定，而
    應依刑法第三百二十一條第一項第三款之攜帶兇器竊盜罪處
    斷。雖依據修正前刑法第五十六條連續犯之規定，得加重其
    刑至二分之一，但如不適用上開修正前刑法第五十六條連續
    犯之規定，被告所犯之之多次普通竊盜及加重竊盜之犯行，
    應依其行為次數而定其罪數，並予以分論併罰。比較上開修
    正前、後之刑法規定，修正後之刑法規定並無較有利於被告
    之情形，則依據刑法第二條第一項前段之規定，被告上開所
    犯，自仍應適用修正前刑法第五十六條連續犯之規定，而從
    一重依據刑法第三百二十一條第一項第三款之攜帶兇器竊盜
    罪處斷，並加重其刑。因被告上開所犯，具有修正前刑法第
    五十六條連續犯之裁判上一罪關係，故未經起訴部分，亦為
    本案起訴效力所及，本院自應併予審判。被告犯罪使用之上
    開工具，因未扣案，為免執行困難，爰不為沒收之宣告。
三、原審判決就被告上開所犯予以論罪科刑，固屬有見，惟原審
    判決未及併予審理上開犯罪事實欄一之（四）至（八）所示
    之被告竊盜犯行，尚有未合。此亦係公訴人上訴所指摘之事
    項。是本案公訴人之上訴為有理由，應由本院將原審判決予
    以撤銷改判。爰審酌被告之品行、多次竊取他人財物之犯罪
    情節、其犯罪所生危害、及犯罪後尚能主動供述大部分犯罪
    、態度尚稱良好等一切犯罪情狀，量處如主文第二項所示之
    刑，以示懲儆。
四、據上論斷，應依刑事訴訟法第三百六十九條第一項前段、第
    三百六十四條、第二百九十九條第一項前段、刑法第二條第
    一項前段、修正前刑法第五十六條、刑法第三百二十一條第
    一項第三款，判決如主文。
本案經檢察官丙○○到庭執行職務。
中　　華　　民　　國　　96　　年　　1 　　月　　31　　日
            刑事第三庭    審判長法　官  王  增  瑜
                                法　官  胡  忠  文
                                法　官  廖  柏  基
上列正本證明與原本無異。
不得上訴。
                                書記官  王  麗  英
中　　華　　民　　國　　96　　年　　1 　　月　　31　　日
附錄本案論罪科刑法條：
刑法第三百二十一條第一項第三款：
犯竊盜罪而有左列情形之一者，處六月以上、五年以下有期徒刑
：
三、攜帶兇器而犯之者。
